【裁判字號】    90,上易,1381
【裁判日期】    900926
【裁判案由】    違反槍砲彈藥刀械管制條例等
【裁判全文】
臺灣高等法院臺南分院刑事判決          九十年度上易字第一三八一號        潛
      上  訴  人
      即  被  告  甲  ○  ○
右列上訴人因違反槍砲彈藥刀械管制條例等案件，不服臺灣雲林地方法院九十年度易
字第四九二號中華民國九十年六月二十九日第一審判決（起訴案號：臺灣雲林地方法
院檢察署九十年度偵字第七九八號），提起上訴，本院判決如左：
      主      文
上訴駁回。
      事      實
一、甲○○曾於民國（下同）八十二年間犯賭博罪，經臺灣雲林地方法院判處有期徒
    刑四月，於八十三年一月十八日易科罰金執行完畢。仍不知悔改，自八十七年間
    某日起，未經許可，在台中市○○路向綽號「阿明」之不詳姓名年籍之成年男子
    購買已列入管制之十字弓一把及附屬弓箭一百支，而未經許可無故持有之（弓箭
    業經使用僅餘六支）。嗣於九十年二月十八日中午十二時三十分許，因駕車不慎
    在雲林縣二崙鄉○○村○○路五號前撞及李月星（過失傷害部分原審另案審結）
    ，經警到場處理時在其所駕駛之小客車內查獲，扣得十字弓一把及附屬弓箭六支
    。
二、案經雲林縣警察局西螺分局報請臺灣雲林地方法院檢察署檢察官偵查起訴。
      理      由
一、訊據上訴人即被告甲○○雖供承持有十字弓箭之事實，惟矢口否認有違反槍砲彈
    藥刀械管制條例犯行，辯稱：扣案之十字弓及弓箭係用來驅趕田裏麻雀云云。
二、前揭被告持有十字弓及弓箭之事實，業據被告供承不諱，並有上開十字弓一把及
    附屬弓箭六支扣案可資佐證，上開十字弓經送雲林縣警察局鑑定結果，認屬槍砲
    彈藥刀械管制條例列管刀械，亦有雲林縣警察局九十年四月二十四日西警刑字第
    三九七五號函及照片一幀在卷可佐，事證明確。被告雖辯稱：該十字弓及弓箭係
    用來驅趕田裏麻雀云云，惟上開十字弓係槍砲彈藥刀械管制條例列管之刀械，自
    非坊間可以隨意購得之物品無疑，且如僅用來驅趕小鳥，大可使用其他器具，而
    無使用上開體積重量皆鉅、殺傷力強大之十字弓之理，是被告上開所辯，顯係事
    後卸責之詞，不足採信。被告犯行洵堪認定。
三、核被告所為，係犯槍砲彈藥刀械管制條例第十四條第三項之未經許可持有刀械罪
    。被告曾於八十二年間犯賭博罪，經原審判處有期徒刑四月確定，於八十三年一
    月十八日易科罰金執行完畢，有卷附臺灣高等法院被告全國前案紀錄表可按，五
    年以內再犯本件有期徒刑以上之罪，為累犯，依刑法第四十七條規定加重其刑。
    原審審酌被告前有傷害、賭博、恐嚇之前科，素行不佳、犯罪之動機、手段、所
    生之危害及犯罪後之態度等一切情狀，適用槍砲彈藥刀械管制條例第十四條第三
    項、刑法第十一條前段、第四十七條、第四十一條、第三十八條第一項第一款、
    罰金罰鍰提高標準條例第二條，量處有期徒刑肆月，並諭知如易科罰金以參佰元
    折算壹日之折算標準，以資懲儆。扣案之十字弓一支及附屬弓箭六支，係屬違禁
    物，依刑法第三十八條第一項第一款之規定宣告沒收。本院經核原判決認事用法
    ，均無不合，量刑亦屬妥適。被告上訴意旨，否認犯罪，並指摘原判決不當，為
    無理由，應予駁回。
四、據上論斷，應依刑事訴訟法第三百六十八條，判決如主文。
本案經檢察官林炎昇到庭執行職務。
中  華  民  國      九  十      年        九        月      二十六      日
                                臺灣高等法院臺南分院刑事第五庭
                                    審判長法官  茆    臺    雲
                                          法官  李    文    福
                                          法官  蔡    長    林
右正本證明與原本無異。
不得上訴。
                                    法院書記官  李    培    薇
中  華  民  國      九  十      年        九        月      二十八    日
附錄本案論罪科刑法條全文：
砲彈藥刀械管制條例第十四條第三項
  未經許可，持有或意圖販賣而陳列刀械者，處一年以下有期徒刑、拘役或新台幣五
十萬元以下罰金。


司法院資訊處製作；財團法人民間司法改革基金會備份。
